Inventaris van het archief van het Commissariaat voor Indische Zaken, (1880) 1927-1949 (1950)
Nationaal Archief, Den Haag
- Afdeling A, 2
  - Dossiers algemene zaken, 2.2
    - Bemoeiing met Indische ambtenaren en personen, 2.2.5
      - Stukken betreffende de bemiddeling bij de toelating van personen tot Nederlands-Indië., 1945-1949; 2552; 1 omslag
      - Stukken betreffende de bemiddeling bij verzoeken van personen inzake de repatriëring van familieleden, die in Nederlands-Indië en elders in het Verre Oosten, veelal in interneringskampen verblijven., 1945-1949; 2553-2554; 2 pakken
        - 1945 okt. 11- 1946 mrt. 25, 2553
          Openbaarheid beperkt tot 01-01-2022
        - 1946 mrt. 27- 1949 dec. 13, 2554
      - Stukken betreffende het verstrekken van inlichtingen omtrent de verblijfplaats van personen in Nederlands-Indië of van het overlijden aan familieleden en nabestaanden., 1945-1949; 2555-2558; 4 pakken
        - 1945 juli 11 - 1946 mrt. 20, 2555
        - 1946 apr. 25 - 1947 apr. 02, 2556
          Openbaarheid beperkt tot 01-01-2023
        - 1947 apr. 23 - 1948 juni 25, 2557
          Openbaarheid beperkt tot 01-01-2024
        - 1948 juli 02 - 1949 dec. 24, 2558
      - Stukken betreffende de bemiddeling bij de toelating tot Nederland van in Nederlands-Indië verblijvende vreemdelingen., 1946-1949; 2559-2563; 5 pakken
        - 1946 jan. 16 - 1946 aug. 01, 2559
        - 1946 aug. 07 - 1947 jan. 21, 2560
        - 1947 jan. 23 - 1947 mei 03, 2561
        - 1947 mei 06 - 1947 juli 30, 2562
        - 1947 aug. 01 - 1949 mrt. 11, 2563
    - Hulpverlening aan oorlogsgetroffenen, 2.2.6
      - Verslagen over de toestand in de interneringskampen op Java, Sumatra, Ceylon en Siam., 1945-1947; 2564-2567; 4 pakken
        - 1945 dec. 27 - 1946 mei 03, 2564
        - 1946 mei 15 - 1946 juli 26, 2565
        - 1946 aug. 20 - 1946 okt. 24, 2566
          Met foto's.
        - 1946 nov. 16 - 1947 mei 12, 2567
      - Periodieke verslagen van de werkzaamheden van het Nederlands-Indische Rode Kruis en van de Oost-Indische Kamer van het Nederlandse Rode Kruis over de periode augustus 1945 - juni 1949., 1945-1949; 2568; 1 pak
      - Stukken betreffende de bemiddeling bij claims van personen wegens oorlogsschade, geleden in Nederlands-Indië., 1945-1949; 2569; 1 pak
    - Overige aangelegenheden, 2.2.7
      - Stukken betreffende de voorbereiding inzake de oprichting van een museum van schilderijen in Batavia., 1927-1931; 2570; 1 omslag
      - Stukken betreffende de financiële afwikkeling van de postzegelveilingen te Bandoeng, gehouden in de jaren 1926 - 1938., 1927-1939; 2571; 1 pak
      - Stukken betreffende het verstrekken van gegevens over de militaire luchtvaart in Nederlands-Indië ten behoeve van de samenstelling van het jaarboek "All the World's Aircraft"., 1927-1940; 2572; 1 omslag
      - Stukken betreffende de rekening en verantwoording van de Gecommitteerde van het Veiligheidstoezicht over de jaren 1930 - 1947., 1931-1948; 2573; 1 omslag
      - Jaarverslagen van de Studiecommissie van de Vereniging ''Oost en West" over de periode 1941 - 1943., 1944; 2574; 1 omslag
      - Stukken betreffende het verstrekken van inlichtingen over vermogensbestanddelen, welke in Nederlands-Indië als vijandelijk vermogen behandeld zijn., 1947-1949; 2575; 1 omslag
- Afdeling B-I, 3
  - Verbalen burgerlijk personeel: werving en opleiding, 3.1
    - Openbare verbalen Afdeling B-I; Burgerlijk personeel: werving en opleiding., 1927-1949; 2576-2598; 23 pakken
      - 1927 mei - 1927 juli, 2576
      - 1927 aug. - 1927 okt., 2577
      - 1927 nov. - 1928 feb., 2578
      - 1928 mrt. - 1928 juni, 2579
      - 1928 juli - 1928 dec., 2580
      - 1929 jan. - 1929 apr., 2581
      - 1929 mei - 1929 aug., 2582
      - 1929 sep. - 1929 dec., 2583
      - 1930 jan. - 1930 apr., 2584
      - 1930 mei - 1930 sep., 2585
      - 1930 okt. - 1931 feb., 2586
      - 1931 mrt. - 1931 juni, 2587
      - 1931 juli - 1931 dec., 2588
      - 1932 jan. - 1932 juli, 2589
      - 1932 aug. - 1933 juni, 2590
      - 1933 juli - 1935 feb., 2591
      - 1935 apr. - 1936 juni, 2592
      - 1936 juli - 1936 dec., 2593
      - 1937 jan. - 1937 aug., 2594
      - 1937 sep. - 1939 dec., 2595
      - 1940 jan. - 1945 dec., 2596
        Openbaarheid beperkt tot 01-01-2021
      - 1946 feb. - 1947 dec., 2597
      - 1948 jan. - 1949 nov., 2598
    - Openbare verbalen Afdeling B-I; Burgerlijk personeel: werving en opleiding van individuele personen., 1927-1949; 1001-1194, 1989-2004; 210 pakken
      - 1927 mei 24 - 1927 juni 28, 1001
      - 1927 juni 29 - 1927 aug. 03, 1002
      - 1927 aug. 04 - 1927 aug. 25, 1003
      - 1927 aug. 27 - 1927 sep. 30, 1004
      - 1927 okt. 01 - 1927 okt. 22, 1005
      - 1927 okt. 24 - 1927 nov. 07, 1006
      - 1927 nov. 08 - 1927 nov. 26, 1007
      - 1927 nov. 28 - 1927 dec. 31, 1008
      - 1928 jan. 05 - 1928 feb. 15, 1009
      - 1928 feb. 17 - 1928 mrt. 02, 1010
      - 1928 mrt. 03 - 1928 mrt. 26, 1011
      - 1928 mrt. 27 - 1928 apr. 21, 1012
      - 1928 apr. 23 - 1928 apr. 27, 1013
      - 1928 apr. 27 - 1928 mei 16, 1014
      - 1928 mei 21 - 1928 juni 28, 1015
      - 1928 juni 29 - 1928 juli 25, 1016
      - 1928 juli 26 - 1928 aug. 20, 1017
      - 1928 aug. 21 - 1928 sep. 13, 1018
      - 1928 sep. 14 - 1928 okt. 02, 1019
      - 1928 okt. 03 - 1928 okt. 31, 1020
      - 1928 nov. 01 - 1928 nov. 19, 1021
      - 1928 nov. 20 - 1928 dec. 12, 1022
      - 1928 dec. 13 - 1929 jan. 14, 1023
      - 1929 jan. 15 - 1929 feb. 15, 1024
      - 1929 feb. 19 - 1929 mrt. 06, 1025
      - 1929 mrt. 08 - 1929 mrt. 23, 1026
      - 1929 mrt. 25 - 1929 apr. 25, 1027
      - 1929 mei 01 - 1929 mei 29, 1028
      - 1929 mei 30 - 1929 juli 08, 1029
      - 1929 juli 12 - 1929 aug. 22, 1030
      - 1929 aug. 24 - 1929 sep. 23, 1031
      - 1929 sep. 24 - 1929 okt. 01, 1032
      - 1929 okt. 02 - 1929 nov. 16, 1033
      - 1929 nov. 19 - 1929 dec. 20, 1034
      - 1929 dec. 20 - 1930 jan. 31, 1035
      - 1930 feb. 01 - 1930 mrt. 05, 1036
      - 1930 mrt. 06 - 1930 mrt. 25, 1037
      - 1930 mrt. 27 - 1930 apr. 08, 1038
      - 1930 apr. 10 - 1930 mei 05, 1039
      - 1930 mei 06 - 1930 juni 03, 1040
      - 1930 juni 04 - 1930 juli 05, 1041
      - 1930 juli 07 - 1930 juli 31, 1042
      - 1930 aug. 01 - 1930 aug. 30, 1043
      - 1930 sep. 03 - 1930 sep. 30, 1044
      - 1930 okt. 01 - 1930 okt. 30, 1045
      - 1930 okt. 31 - 1930 nov. 17, 1046
      - 1930 nov. 18 - 1930 dec. 31, 1047
      - 1931 jan. 02 - 1931 jan. 14, 1048
      - 1931 jan. 15 - 1931 jan. 27, 1049
      - 1931 jan. 28 - 1931 feb. 05, 1050
      - 1931 feb. 06 - 1931 feb. 26, 1051
      - 1931 feb. 27 - 1931 mrt. 09, 1052
      - 1931 mrt. 10 - 1931 mrt. 13, 1053
      - 1931 mrt. 14 - 1931 mrt. 25, 1054
      - 1931 mrt. 26 - 1931 apr. 16, 1055
      - 1931 apr. 17 - 1931 mei 07, 1056
      - 1931 mei 08 - 1931 juni 03, 1057
      - 1931 juni 04 - 1931 juni 27, 1058
      - 1931 juni 29 - 1931 juli 16, 1059
      - 1931 juli 18 - 1931 juli 31, 1060
      - 1931 aug. 01 - 1931 aug. 29, 1061
      - 1931 sep. 01 - 1931 sep. 18, 1062
      - 1931 sep. 19 - 1931 sep. 25, 1063
      - 1931 sep. 25 - 1931 okt. 05, 1064
      - 1931 okt. 05 - 1931 okt. 19, 1065
      - 1931 okt. 20 - 1931 nov. 12, 1066
      - 1931 nov. 14 - 1931 dec. 15, 1067
      - 1931 dec. 16 - 1932 jan. 11, 1068
      - 1932 jan. 12 - 1932 feb. 06, 1069
      - 1932 feb. 08 - 1932 mrt. 07, 1070
      - 1932 mrt. 08 - 1932 apr. 02, 1071
      - 1932 apr. 05 - 1932 mei 23, 1072
      - 1932 mei 24 - 1932 juni 30, 1073
      - 1932 juli 01 - 1932 aug. 10, 1074
      - 1932 aug. 11 - 1932 sep. 15, 1075
      - 1932 sep. 16 - 1932 okt. 17, 1076
      - 1932 okt. 18 - 1932 nov. 24, 1077
      - 1932 nov. 25 - 1933 jan. 04, 1078
      - 1933 jan. 05 - 1933 feb. 15, 1079
      - 1933 feb. 16 - 1933 mrt. 31, 1080
      - 1933 apr. 03 - 1933 mei 22, 1081
      - 1933 mei 23 - 1933 juni 21, 1082
      - 1933 juni 22 - 1933 juli 24, 1083
      - 1933 juli 25 - 1933 aug. 11, 1084
      - 1933 aug. 12 - 1933 sep. 20, 1085
      - 1933 sep. 21 - 1933 okt. 18, 1086
      - 1933 okt. 19 - 1933 nov. 08, 1087
      - 1933 nov. 09 - 1933 dec. 07, 1088
      - 1933 dec. 11 - 1934 jan. 06, 1089
      - 1934 jan. 08 - 1934 jan. 25, 1090
      - 1934 jan. 30 - 1934 feb. 23, 1091
      - 1934 feb. 26 - 1934 apr. 04, 1092
      - 1934 apr. 05 - 1934 mei 03, 1093
      - 1934 mei 04 - 1934 mei 30, 1094
      - 1934 mei 31 - 1934 juni 26, 1095
      - 1934 juni 27 - 1934 juli 23, 1096
      - 1934 juli 24 - 1934 aug. 23, 1097
      - 1934 aug. 24 - 1934 sep. 18, 1098
      - 1934 sep. 19 - 1934 okt. 26, 1099
      - 1934 okt. 27 - 1934 nov. 28, 1100
      - 1934 nov. 29 - 1934 dec. 22, 1101
      - 1934 dec. 22 - 1935 jan. 25, 1102
      - 1935 jan. 28 - 1935 feb. 19, 1103
      - 1935 feb. 20 - 1935 mrt. 26, 1104
      - 1935 mrt. 27 - 1935 mei 03, 1105
      - 1935 mei 04 - 1935 mei 23, 1106
      - 1935 mei 24 - 1935 juni 15, 1107
      - 1935 juni 17 - 1935 juli 16, 1108
      - 1935 juli 17 - 1935 aug. 05, 1109
      - 1935 aug. 06 - 1935 sep. 02, 1110
      - 1935 sep. 03 - 1935 sep. 26, 1111
      - 1935 sep. 26 - 1935 okt. 10, 1112
      - 1935 okt. 11 - 1935 nov. 12, 1113
      - 1935 nov. 13 - 1935 dec. 07, 1114
      - 1935 dec. 09 - 1936 jan. 13, 1115
      - 1936 jan. 14 - 1936 feb. 05, 1116
      - 1936 feb. 06 - 1936 mrt. 16, 1117
      - 1936 mrt. 17 - 1936 apr. 15, 1118
      - 1936 apr. 16 - 1936 mei 06, 1119
      - 1936 mei 07 - 1936 juni 03, 1120
      - 1936 juni 04 - 1936 juni 12, 1121
      - 1936 juni 13 - 1936 juli 11, 1122
      - 1936 juli 13 - 1936 aug. 03, 1123
      - 1936 aug. 04 - 1936 aug. 28, 1124
      - 1936 aug. 29 - 1936 sep. 24, 1125
      - 1936 sep. 25 - 1936 okt. 14, 1126
      - 1936 okt. 15 - 1936 nov. 12, 1127
      - 1936 nov. 13 - 1936 dec. 15, 1128
      - 1936 dec. 16 - 1937 jan. 18, 1129
      - 1937 jan. 19 - 1937 feb. 16, 1130
      - 1937 feb. 17 - 1937 mrt. 16, 1131
      - 1937 mrt. 17 - 1937 apr. 19, 1132
      - 1937 apr. 20 - 1937 mei 10, 1133
      - 1937 mei 11 - 1937 juni 03, 1134
      - 1937 juni 04 - 1937 juni 30, 1135
      - 1937 juli 01 - 1937 juli 27, 1136
      - 1937 juli 28 - 1937 aug. 09, 1137
      - 1937 aug. 09 - 1937 aug. 27, 1138
      - 1937 aug. 28 - 1937 sep. 25, 1139
      - 1937 sep. 27 - 1937 okt. 06, 1140
      - 1937 okt. 07 - 1937 nov. 04, 1141
      - 1937 nov. 05 - 1937 dec. 04, 1142
      - 1937 dec. 06 - 1937 dec. 31, 1143
      - 1938 jan. 03 - 1938 jan. 21, 1144
      - 1938 jan. 22 - 1938 feb. 11, 1145
      - 1938 feb. 14 - 1938 mrt. 11, 1146
      - 1938 mrt. 12 - 1938 apr. 22, 1147
      - 1938 apr. 23 - 1938 mei 17, 1148
      - 1938 mei 18 - 1938 juni 08, 1149
      - 1938 juni 09 - 1938 juni 20, 1150
      - 1938 juni 21 - 1938 juli 14, 1151
      - 1938 juli 15 - 1938 aug. 09, 1152
      - 1938 aug. 10 - 1938 aug. 30, 1153
      - 1938 sep. 01 - 1938 okt. 06, 1154
      - 1938 okt. 07 - 1938 nov. 01, 1155
      - 1938 nov. 02 - 1938 nov. 22, 1156
      - 1938 nov. 23 - 1938 dec. 24, 1157
      - 1938 dec. 27 - 1939 jan. 30, 1158
      - 1939 feb. 01 - 1939 mrt. 03, 1159
      - 1939 mrt. 04 - 1939 mrt. 23, 1160
      - 1939 mrt. 24 - 1939 apr. 12, 1161
      - 1939 apr. 13 - 1939 mei 01, 1162
      - 1939 mei 02 - 1939 mei 17, 1163
      - 1939 mei 19 - 1939 juni 09, 1164
      - 1939 juni 10 - 1939 juli 04, 1165
      - 1939 juli 05 - 1939 aug. 09, 1166
      - 1939 aug. 10 - 1939 sep. 04, 1167
      - 1939 sep. 07 - 1939 okt. 05, 1168
      - 1939 okt. 06 - 1939 nov. 03, 1169
      - 1939 nov. 06 - 1939 nov. 24, 1170
      - 1939 nov. 27 - 1940 jan. 02, 1171
      - 1940 jan. 04 - 1940 feb. 07, 1172
      - 1940 feb. 08 - 1940 feb. 29, 1173
      - 1940 mrt. 01 - 1940 mrt. 20, 1174
      - 1940 mrt. 21 - 1940 apr. 15, 1175
      - 1940 apr.il 16 - 1940 mei 04, 1176
      - 1940 mei 06 - 1940 juni 29, 1177
      - 1940 juli 01 - 1940 aug. 13, 1178
      - 1940 aug. 14 - 1940 nov. 06, 1179
      - 1940 nov. 09 - 1941 jan. 07, 1180
      - 1941 jan. 08 - 1941 apr. 08, 1181
      - 1941 apr. 09 - 1941 juli 07, 1182
      - 1941 juli 08 - 1941 sep. 20, 1183
      - 1941 sep. 22 - 1941 nov. 28, 1184
      - 1941 dec. 01 - 1942 feb. 19, 1185
      - 1942 feb. 20 - 1942 mei 12, 1186
      - 1942 mei 13 - 1942 juli 25, 1187
      - 1942 juli 28 - 1942 okt. 08, 1188
      - 1942 okt. 09 - 1943 jan. 11, 1189
      - 1943 jan. 12 - 1943 mei 07, 1190
      - 1943 mei 11 - 1943 sep. 18, 1191
      - 1943 sep. 20 - 1944 feb. 23, 1192
        Openbaarheid beperkt tot 01-01-2020
      - 1944 mrt. 04 - 1944 juli 11, 1193
      - 1944 juli 12 - 1945 mei 31, 1194
      - 1945 juni 14 - 1945 sep. 26, 1989
      - 1945 okt. 01 - 1945 dec. 21, 1990
      - 1946 jan. 03 - 1946 mrt. 30, 1991
      - 1946 apr. 01 - 1946 juli 31, 1992
      - 1946 aug. 02 - 1946 dec. 28, 1993
      - 1947 jan. 07 - 1947 juni 27, 1994
      - 1947 juli 04 - 1947 dec. 11, 1995
      - 1948 jan 05 - 1948 febr. 28, 1996
      - 1948 mrt 02 - 1948 apr. 22, 1997
      - 1948 mei 03 - 1948 dec. 30, 1998
      - 1949 jan. 03 - 1949 apr. 28, 1999
      - 1949 mei 02 - 1949 juli 30, 2000
      - 1949 aug. 05 - 1949 sep. 30, 2001
      - 1949 okt. 01 - 1949 okt. 26, 2002
      - 1949 okt 28 - 1949 okt. 31, 2003
      - 1949 nov. 01 - 1949 dec. 24, 2004
  - Dossiers burgerlijk personeel: werving en opleiding, 3.2
    - Organisatie en personeel van het Commissariaat voor Indische Zaken, 3.2.1
      - Stukken betreffende het verzoek van de Algemene Rekenkamer om inlichtingen inzake de beloningen aan secretarissen en leden van commissies., 1927-1933; 2599; 1 omslag
      - Stukken betreffende de werkwijze van en richtlijnen voor de Afdeling Security van het Ministerie van Overzeese Gebiedsdelen., 1946-1948; 2600; 1 omslag
      - Stukken betreffende de ontheffing van de tewerkstelling van J.H.Ph. van der Zant bij de Afdeling B-1., 1949; 2601; 1 omslag
    - Werving en keuring voor de Indische Dienst, 3.2.2
      - Stukken betreffende de aanwerving van personeel ten behoeve van de Algemene Politie in Nederlands-Indië., 1927; 2602; 1 omslag
      - Stukken betreffende de oproeping van sollicitanten voor uitzending naar Nederlands-Indië., 1927-1940; 2603-2604; 2 pakken
        - 1927 juni - 1937 mrt., 2603
        - 1937 mei - 1940 apr., 2604
      - Stukken betreffende de behandeling van sollicitaties van kandidaten voor de Indische dienst, die voor eigen rekening en risico uitkomen., 1928; 2605; 1 omslag
      - Stukken betreffende de oproeping en uitzending van onderwijzers voor het middelbaar-, lager- en technisch onderwijs en het vakonderwijs in Nederlands-Indië., 1928-1929; 2606; 1 omslag
      - Stukken betreffende de wijzigingen en aanvullingen van het Keuringsreglement., 1929-1938; 2607; 1 omslag
      - Stukken betreffende het voldoen aan de behoefte aan geologen en mijningenieurs voor de Dienst van de Mijnbouw in Nederlands-Indië door middel van werving., 1930; 2608; 1 omslag
      - Stukken betreffende de aanwerving van landmeters voor het Kadaster in Nederlands-Indië., 1930-1931; 2609; 1 omslag
      - Stukken betreffende het onderzoek naar de geschiktheid van sollicitanten door de Commissie tot voorbereiding van de aanwijzing van kandidaat Indische ambtenaren., 1930-1931; 2610; 1 omslag
      - Stukken betreffende verzoeken van Indische en Chinese gegadigden voor uitzending of opleiding ten behoeve van de rechterlijke macht in Nederlands-Indië., 1930-1931; 2611; 1 omslag
      - Stukken betreffende de personeelsvoorziening voor de jaren 1931 en 1932 bij de rechterlijke macht in Nederlands-Indië., 2612; 1 omslag
      - Stukken betreffende de stopzetting van de aanwijzing kandidaat-gezaghebber gedurende de jaren 1931 - 1933., 2613; 1 omslag
      - Stukken betreffende de maandelijkse bekendmaking in de Nederlandse Staatscourant van betrekkingen in Nederlands-Indië, waarvoor uitzending vanwege het Commissariaat voor Indische Zaken bij het Departement van Koloniën kan geschieden., 1931-1932; 2614; 1 omslag
      - Stukken betreffende het verslag omtrent de in 1930 en 1931 gehouden werving van leerkrachten voor het openbaar lager onderwijs in Nederlands-Indië, met drie staten betreffende de opleiding met 's lands steun van kandidaat Indische onderwijzers en de uitzending van onderwijzers en onderwijzeressen voor het openbaar lager onderwijs., 1931-1932; 2615; 1 omslag
      - Stukken betreffende het verzoek van de Bond van Indische Artsen om bij aanneming van artsen in de eerste plaats de in Nederland afgestudeerde Indische artsen in aanmerking te laten komen., 1932-1933; 2616; 1 omslag
      - Stukken betreffende de opgaven aan de Algemene Rekenkamer van het aantal voor eigen rekening voor 's lands burgerlijke en militaire dienst in Nederlands-Indië gekeurde personen over de jaren 1931 - 1942., 1932-1943; 2617; 1 omslag
      - Stukken betreffende de plaatsing c.q. tewerkstelling van afgestudeerde Indologen bij de Afdeling Buitenlandse Handelsvoorlichting en Propaganda van het Departement van Economische Zaken., 1935-1936; 2618; 1 omslag
      - Stukken betreffende de aanwijzing van kandidaat-ambtenaren voor de Indische talen., 1936-1938; 2619; 1 omslag
      - Stukken betreffende de personeelsvoorziening bij de Indische dienst., 1937-1938; 2620; 1 omslag
      - Stukken betreffende de dienstaanbieding van oud-resident J. van der Meulen., 1945; 2621; 1 omslag
      - Stukken betreffende in 1940 - 1941 in Nederlands-Indië aangewezen kandidaat Indische ambtenaren., 1948; 2622; 1 omslag
    - Opleiding voor de Indische Dienst, 3.2.3
      - Algemeen, 3.2.3.1
        - Stukken betreffende de vergoeding voor cursussen voor naar Nederlands-Indië vertrekkende., 1930-1931; 2623; 1 omslag
        - Stukken betreffende het verzoek om vrijstelling van betaling van collegegelden van beursstudenten., 1931-1934; 2624; 1 omslag
        - Stukken betreffende de opgaven aan de minister van Onderwijs, Kunsten en Wetenschappen en aan de Landbouwhogeschool te Wageningen van voor de Indische dienst studerende jongelieden, als landsdienaren, voor wie over de studiejaren 1931 - 1936 collegegelden verschuldigd zijn., 1931-1935; 2625; 1 omslag
        - Stukken betreffende het verstrekken van vergoedingen van collegegelden over de jaren 1930 - 1936., 1931-1936; 2626; 1 omslag
        - Stukken betreffende de bezuiniging op opleiding- en uitrustingskosten van voor in de Indische dienst bestemd personeel., 1932; 2627; 1 omslag
        - Stukken betreffende het verrekenen van de opleidingskosten van vliegtuigpiloten, welke na hun opleiding in dienst treden bij de K.N.I.L.M., om deze kosten ten laste van de Indische begroting te doen komen., 1939-1940; 2628; 1 omslag
      - Bestuursambtenaren, 3.2.3.2
        - Stukken betreffende de instelling van de cursus op politioneel gebied ten behoeve van kandidaat Indische ambtenaren, alsmede het geven van deze cursus en het verslag van het vierde schooljaar, gedurende de collegejaren 1929 - 1933., 1927-1933; 2629; 1 omslag
        - Stukken betreffende de toelating van personen tot de examens van de indologische studie., 1928; 2630; 1 omslag
        - Stukken betreffende het voorstel van professor dr. M.W. de Visser over het in opleiding nemen van ambtenaren voor Japanse zaken voor de Indische dienst., 1928; 2631; 1 omslag
        - Stukken betreffende de rangschikking van kandidaat Indische ambtenaren, die na hun studie onder vigeur van de oude bepalingen zijn begonnen, te gunnen de nieuwe indologische studie te mogen volgen., 1928-1930; 2632; 1 omslag
        - Stukken betreffende de instelling en opheffing van de cursus Chinese politieke en sociale stromingen in Nederlands-Indië aan de Rijksuniversiteit te Leiden in opleiding zijnde kandidaat Indische ambtenaren, alsmede de verslagen over de studiejaren 1931 - 1933., 1928-1934; 2633; 1 pak
        - Stukken betreffende de ontbinding van de Commissie ter voorbereiding van de aanstelling in 1929 van kandidaat-gezaghebbers bij het Binnenlands Bestuur in Nederlands-Indië alsmede het verslag van 1929 van de commissie aan de Indische regering., 2634; 1 omslag
        - Stukken betreffende betaalbaarstelling van de studietoelage van de in Nederlands-Indië aangewezen kandidaat Indische ambtenaren., 1929-1936; 2635; 1 pak
        - Stukken betreffende de instelling van een leergang voor aanstaande ambtenaren voor locale ressorten, provincies in Nederlands-Indië., 1930-1931; 2636; 1 omslag
        - Stukken betreffende de toezending aan het Departement van Binnenlands Bestuur te Weltevreden van circulaires betreffende de indologische studie., 1930-1931; 2637; 1 omslag
        - Stukken betreffende de aanwijzing van personen om in opleiding te worden genomen als kandidaat Indisch ambtenaar., 1930-1946; 2638; 1 pak
        - Stukken betreffende de benoeming van de commissie ter voorbereiding van de aanwijzing in 1931 van kandidaat Indische ambtenaren., 2639; 1 omslag
        - Stukken betreffende de verlaging van studiebeurzen., 1932-1933; 2640; 1 omslag
        - Stukken betreffende de vermindering van de studietoelage van kandidaat Indische ambtenaren., 1932-1933; 2641; 1 omslag
        - Stukken betreffende de aanwijzing van aanvullende studie voor ambtenaren Binnenlands Bestuur in 1933., 1933-1934; 2642; 1 omslag
        - Stukken betreffende het verzoek van een aantal leden van de Vereniging van Gezaghebbers bij het Binnenlands Bestuur in Nederlands-Indië om hernieuwde openstelling van de mogelijkheid tot het volgen van een academische studie., 1934-1935; 2643; 1 omslag
        - Stukken betreffende de regeling van de opleiding en uitbetaling van aangewezen kandidaat Indische ambtenaren., 1937-1939; 2644; 1 pak
        - Stukken betreffende het verzoek van de Vereniging van Ambtenaren bij het Binnenlands Bestuur in Nederlands-Indië om toekenning van een studietoelage aan Binnenlandse Bestuursambtenaren met een studieopdracht., 1938; 2645; 1 omslag
        - Stukken betreffende het geven van fotogrammetrische voorlichting aan Gouvernement Indische ambtenaren., 1947; 2646; 1 omslag
      - Rechterlijke ambtenaren en politiefunctionarissen, 3.2.3.3
        - Stukken betreffende de toekenning van de fictieve diensttijd aan rechterlijke ambtenaren die als juristen Nederlands recht in 1927 werden aangewezen voor een aanvullende studie in het Nederlands-Indisch recht., 1928-1930; 2647; 1 omslag
        - Stukken betreffende de opleiding van politiedeskundigen in Nederlands-Indië., 1929-1932; 2648; 1 omslag
        - Stukken betreffende de opleiding van kandidaat Indisch rechterlijke ambtenaren., 1930-1931; 2649; 1 omslag
        - Stukken betreffende de benoeming, beloning en ontslag van leden van de commissie ten behoeve van de opleiding van kandidaat Indisch rechterlijke ambtenaren., 1931; 2650; 1 omslag
        - Stukken betreffende de toezicht op de studie van de kandidaat Indisch rechterlijke ambtenaren., 1931; 2651; 1 omslag
        - Stukken betreffende de terugbetaling van aan de Nederlands-Indische Onderwijs- en Studiekas verleende voorschotten ten behoeve van de Indische rechtskundigen., 1931-1933; 2652; 1 omslag
        - Stukken betreffende de benoeming van Mas Pryohoetomo tot leraar aan de Politieschool te Soekaboemi., 1938-1939; 2653; 1 omslag
      - Ingenieurs, houtvesters en landmeters, 3.2.3.4
        - Stukken betreffende de opleiding en benoembaarheid van mijningenieurs, geologen en agro-geologen bij de Dienst van de Mijnbouw in Nederlands-Indië., 1927-1931; 2654; 1 omslag
        - Stukken betreffende de opleiding van kandidaat Indische landmeters., 1928-1930; 2655; 1 omslag
        - Stukken betreffende de regeling ten aanzien van verdere studie voor Indische adjunct-landbouwconsulenten., 1928-1930; 2656; 1 omslag
        - Stukken betreffende het aanwijzen en opleiden van prehistorici bij de Oudheidkundige Dienst in Nederlands-Indië., 1929-1930; 2657; 1 omslag